臺灣高等法院刑事判決　　　　　　　　94年度上訴字第2030號
上　訴　人
即　被　告　甲○○
上列上訴人因毒品危害防制條例案件，不服臺灣板橋地方法院
93年度訴字第2017號，中華民國94年5月30日第一審判決（起訴
案號：臺灣板橋地方法院檢察署93年度核退毒偵字第1378號），
提起上訴，本院判決如下：
    主  文
上訴駁回。
    事實及理由
一、本案經本院審理結果，認第一審以上訴人即被告甲○○連續
    犯毒品危害防制條例第10條第1、2項之施用第一、二級毒品
    罪，累犯，分別判處有期徒刑10月、6月，並定應執行有期徒
    刑1年2月，並諭知扣案物品沒收銷燬（毒品沒收銷燬、非毒
    品則沒收），認事用法及量刑均無不當，應予維持，並引用
    第一審判決書記載之事實、證據及理由（如附件）。
二、被告上訴意旨空言原審量刑過重，為無理由，應予駁回。
據上論結，應依刑事訴訟法第373條、第368條，判決如主文。
本案經檢察官張啟彬到庭執行職務。
中　　華　　民　　國　　94　　年　　7 　　月　　26　　日
                  刑事第六庭審判長法  官  許國宏
　　                              法  官  洪光燦
                          　　　　法　官  林銓正
以上正本證明與原本無異。
施用第一級毒品部分如不服本判決，應於收受送達後10日內向本
院提出上訴書狀，其未敘述上訴之理由者並得於提起上訴後10日
內向本院補提理由書（均須按他造當事人之人數附繕本）。
施用第二級毒品部分不得上訴。
　                                書記官  陳玲憶
中　　華　　民　　國　　94　　年　　7 　　月　　27　　日
附件：
臺灣板橋地方法院刑事判決　　　　　　　93年度訴字第2017號
公　訴　人　臺灣板橋地方法院檢察署檢察官
被　　　告　甲○○　男　46歲（民國○○年○月○日生）
　　　　　　　　　　身分證統一編號：Ｚ000000000號
　　　　　　　　　　住臺南縣永康市○○○街一六二巷五號(
　　　　　　　　　　　在押)
上列被告因違反毒品危害防制條例案件，經檢察官提起公訴（九
十三年度核退毒偵字第一三七八號），暨移送併案（九十三年度
毒偵字第五三０九號、九十四年度核退毒偵字第六三０號），被
告於準備程序進行中就被訴事實為有罪之陳述，經告知簡式審判
程序之旨，並聽取當事人之意見後，本院裁定由受命法官獨任進
行簡式審判程序，判決如下：
        主  文
甲○○連續施用第一級毒品，累犯，處有期徒刑拾月；扣案如附
表編號一所示之第一級毒品包（驗餘淨重合計零點貳陸公克）
、如附表編號二所示之摻有第一級毒品海洛因之香菸壹支、如附
表編號三所示之第一級毒品海洛因壹包（驗餘淨重零點壹壹公克
）及含第一級毒品海洛因殘渣袋柒個（所含海洛因量微無法析離
磅秤）均沒收銷燬；如附表編號一所示之磅秤壹組、分裝袋玖拾
陸個、如附表編號三所示之分裝器支、分裝袋壹佰零陸個及磅
秤壹個均沒收。又連續施用第二級毒品，累犯，處有期徒刑陸月
。扣案如附表編號一所示之第二級毒品安非他命玖包（驗餘淨重
合計捌點貳零陸公克）及如附表編號三所示之第二級毒品安非
他命壹包（驗餘淨重壹點零壹貳零公克）沒收銷燬；如附表編號
一所示之吸食器肆組、磅秤壹組、分裝袋玖拾陸個、如附表編號
三所示之分裝器支、分裝袋壹佰零陸個、磅秤壹個及吸食器壹
組均沒收。應執行有期徒刑壹年貳月。扣案如附表編號一所示之
第一級毒品包（驗餘淨重合計零點貳陸公克）、如附表編號二
所示之摻有第一級毒品海洛因之香菸壹支、如附表編號三所示之
第一級毒品海洛因壹包（驗餘淨重零點壹壹公克）、含第一級毒
品海洛因殘渣袋柒個（所含海洛因量微無法析離磅秤）、如附表
編號一所示之第二級毒品安非他命玖包（驗餘淨重合計捌點貳
零陸公克）及如附表編號三所示之第二級毒品安非他命壹包（驗
餘淨重壹點零壹貳零公克）均沒收銷燬；如附表編號一所示之吸
食器肆組、磅秤壹組、分裝袋玖拾陸個、如附表編號三所示之分
裝器支、分裝袋壹佰零陸個、磅秤壹個及吸食器壹組均沒收。
        事實及理由
一、犯罪事實：
    甲○○曾於民國九十年間因違反毒品危害防制條例（持有第
    二級毒品）案件，經臺灣臺北地方法院以九十年度簡字第二
    七二０號判決判處有期徒刑三月確定，於九十一年六月二十
    七日執行完畢。又前因施毒品案件，經本院以九十年度毒聲
    字第三一一號裁定送觀察、勒戒後，認無繼續施用毒品之傾
    向，於九十年二月五日觀察勒戒執行完畢出監，由臺灣板橋
    地方法院檢察署檢察官於九十年二月五日以九十年度毒偵字
    第五四０號不起訴處分確定。詎仍不知悔改，明知海洛因及
    安非他命係毒品危害防制條例所明定之第一級、第二級毒品
    ，不得施用及持有，竟基於施用第一級毒品海洛因之概括犯
    意，自九十三年八月中旬某日起（含八月二十日）至同年十
    一月五日一時四十五分許警方採尿前二十六小時內某時止，
    在臺北縣、市內不詳地點及臺北縣五股鄉○○路○段旁之貨
    櫃屋內等處，連續施用第一級毒品海洛因多次；又另基於施
    用第二級毒品安非他命之概括犯意，自九十三年八月中旬某
    日起（含八月十九日）至同年十一月二日止，在同上開處所
    ，連續施用第二級毒品安非他命多次。其間分別於如附表所
    示之時間、地點為警查獲，並扣得如附表所示之物。
二、證據名稱：
    (1)被告甲○○於警、偵訊及本院審理時之自白、(2)臺灣尖端
    先進生技醫藥股份有限公司濫用藥物檢驗報告二紙、(3)法務
    部調查局93年9 月21日調科壹字第000000000 號、93年12月
    3 日調科壹字第060009132 號鑑定通知書、(4)國防部憲兵司
    令部刑事鑑識中心93年10月1 日（93）宇字第12833 號、94
    年1 月13日（94）安鑑字第00104 號鑑驗通知書、(5)苗栗縣
    衛生局煙毒尿液檢驗成績書一紙、(6)扣案如附表所示之物、
    (7)臺灣板橋地方法院檢察署檢察官九十年度毒偵字第五四０
    號不起訴處分書、(8)臺灣高等法院被告全國前案紀錄表。
三、核被告所為，係犯毒品危害防制條例第十條第一項之施用第
    一級毒品罪及同條第二項之施用第二級毒品罪。其持有海洛
    因、安非他命之低度行為，應分別為其施用海洛因、安非他
    命之高度行為所吸收，均不另論罪。其先後各多次施用第一
    級毒品海洛因及第二級毒品安非他命之犯行，時間緊接，犯
    罪構成要件相同，顯係基於概括犯意為之，為連續犯，均應
    依刑法第五十六條之規定各論以一罪，並均加重其刑。又被
    告所犯上開連續施用第一級毒品及連續施用第二級毒品二罪
    間，犯意各別，罪名互異，應分論併罰。又被告上開於九十
    三年八月二十日以外之施用第一級毒品海洛因犯行及上開於
    九十三年八月十九日以外之施用第二級毒品安非他命犯行，
    雖均未據起訴，惟此部分與已起訴之犯罪事實（即被告於九
    十三年八月二十日施用第一級毒品海洛因及九十三年八月十
    九日施用第二級毒品安非他命犯行），各有連續犯之裁判上
    一罪關係，自為起訴之效力所及，本院均得併予審理，附此
    敘明。查被告有如事實欄所載之刑之執行紀錄，有臺灣高等
    法院被告全國前案紀錄表在卷可稽，其受有期徒刑執行完畢
    ，五年以內再犯本件有期徒刑以上之罪，為累犯，應依刑法
    第四十七條、第七十條規定遞加重其刑。爰審酌被告之素行
    、犯罪動機、目的、所生危害及犯後坦承犯行，態度良好等
    一切情狀，分別量處如主文所示之刑，並定應執行之刑。
四、扣案如附表編號一所示之第一級毒品海洛因三包、第二級毒
    品安非他命九包、如附表編號二所示之摻有第一級毒品海洛
    因之香菸一支、如附表編號三所示之第一級毒品海洛因一包
    、第二級毒品安非他命一包、含第一級毒品海洛因殘渣袋七
    個，均係查獲之毒品，屬毒品危害防制條例所定之違禁物，
    爰依同條例第十八條第一項前段規定，不問屬於犯人與否，
    均沒收銷燬之。另扣案如附表編號一所示之吸食器四組、如
    附表編號三所示之吸食器一組，為被告所有供施用第二級毒
    品安非他命所用之物，應依刑法第三十八條第一項第二款之
    規定沒收之；如附表編號一所示之磅秤一組及如附表編號三
    所示之磅秤一個，為被告所有供施用第一級毒品海洛因及第
    二級毒品安非他命所用之物，應依刑法第三十八條第一項第
    二款之規定沒收之；如附表編號一所示分裝袋九十六個、如
    附表編號三所示之分裝器三支及分裝袋一百零六個，為被告
    所有而供施用第一級毒品海洛因及第二級毒品安非他命預備
    之物，應依刑法第三十八條第一項第二款之規定沒收之。
據上論斷，應依刑事訴訟法第二百九十九條第一項，毒品危害防
制條例第十條第一項、第二項、第十八條第一項前段，刑法第十
一條前段、第五十六條、第四十七條、第三十八條第一項第二款
、第五十一條第五款、第九款，判決如主文。
本案經檢察官郭學廉到庭執行職務
中　　華　　民　　國　　94　　年　　5 　　月　　30　　日
                  刑事第一庭    法　官  李幼妃
以上正本證明與原本無異
如不服本判決應於送達後10日內向本院提出上訴狀
                                書記官　強梅芳
中　　華　　民　　國　　94　　年　　5 　　月　　31　　日
附表：
┌──┬─────┬────────┬────────┐
│編號│查獲時間  │查獲地點        │扣案物          │
├──┼─────┼────────┼────────┤
│一、│93年8 月22│臺北縣五股鄉中興│1.第一級毒品海洛│
│    │日14時四十│路三段三號楓江貨│  因三包（驗餘淨│
│    │分許      │櫃場前貨櫃屋內  │  重合計0.26公克│
│    │          │                │  ，空包裝重0.74│
│    │          │                │  公克，此有法務│
│    │          │                │  部調查局93年9 │
│    │          │                │  月21日調科壹字│
│    │          │                │  第000000000 號│
│    │          │                │  鑑定通知書一紙│
│    │          │                │  在卷可稽）；  │
│    │          │                │2.第二級毒品安非│
│    │          │                │  他命九包（驗餘│
│    │          │                │  淨重合計8.2306│
│    │          │                │  公克，此有國防│
│    │          │                │  部憲兵司令部刑│
│    │          │                │  事鑑識中心93年│
│    │          │                │  10月1日（93） │
│    │          │                │  宇鑑字第12833 │
│    │          │                │  號鑑驗通知書一│
│    │          │                │  紙在卷可稽）；│
│    │          │                │3.吸食器四組；  │
│    │          │                │4.磅秤一組；    │
│    │          │                │5.分裝袋九十六個│
├──┼─────┼────────┼────────┤
│二、│93年10月21│國道一號高速公路│摻有第一級毒品海│
│    │日零時25分│南下一百十七公里│洛因之香菸一支。│
│    │許        │處（苗栗縣造橋鄉│                │
│    │          │）              │                │
├──┼─────┼────────┼────────┤
│三、│93年11月4 │臺北縣五股鄉中興│1.第一級毒品海洛│
│    │日22時10分│路三段旁之貨櫃屋│  因一包（驗餘淨│
│    │許        │內              │  重0.11公克，空│
│    │          │                │  包裝重0.20公克│
│    │          │                │  ，此有法務部調│
│    │          │                │  查局93年12月3 │
│    │          │                │  日調科壹字第06│
│    │          │                │  0000000 號鑑定│
│    │          │                │  通知書）；    │
│    │          │                │2.第二級毒品安非│
│    │          │                │  他命一包（驗餘│
│    │          │                │  淨重1.0120公克│
│    │          │                │  ，此有憲兵司令│
│    │          │                │  部刑事鑑識中心│
│    │          │                │  94年1月13日（9│
│    │          │                │  4）安鑑字第00 │
│    │          │                │  104 號鑑驗通知│
│    │          │                │  書）；        │
│    │          │                │3.含第一級毒品海│
│    │          │                │  洛因殘渣袋七個│
│    │          │                │  （所含海洛因量│
│    │          │                │  微無法析離磅秤│
│    │          │                │  ）；          │
│    │          │                │4.分裝器三支；  │
│    │          │                │5.分裝袋一百零六│
│    │          │                │  個；          │
│    │          │                │6.磅秤一個；    │
│    │          │                │7.吸食器一組。  │
└──┴─────┴────────┴────────┘
附錄本案論罪科刑法條全文：
毒品危害防制條例第十條
施用第一級毒品者，處六月以上五年以下有期徒刑。
施用第二級毒品者，處三年以下有期徒刑。
